【裁判字號】    98,審訴,3528
【裁判日期】    981110
【裁判案由】    毒品危害防制條例
【裁判全文】
臺灣高雄地方法院刑事判決            98年度審訴字第3528號
公  訴  人  臺灣高雄地方法院檢察署檢察官
被      告  甲○○
上列被告因毒品危害防制條例案件，經檢察官提起公訴（98年度
毒偵字第4645號），被告就被訴事實為有罪陳述，經本院告知簡
式審判程序意旨且聽取公訴人及被告之意見後，本院合議裁定由
受命法官獨任依簡式審判程序審理，判決如下：
    主  文
甲○○施用第一級毒品，累犯，處有期徒刑捌月，扣案之海洛因
壹包（檢驗前淨重零點壹零肆公克、檢驗後淨重零點零玖肆公克
）沒收銷燬之，注射針筒壹支及止血帶壹條均沒收；又施用第二
級毒品，累犯，處有期徒刑肆月。應執行有期徒刑拾月，扣案之
海洛因壹包（檢驗前淨重零點壹零肆公克、檢驗後淨重零點零玖
肆公克）沒收銷燬之，注射針筒壹支及止血帶壹條均沒收。
    事  實
一、甲○○前於民國95年間，因施用毒品案件，經臺灣雲林地方
    法院以95年度毒聲字第326號裁定送觀察、勒戒後，認有繼
    續施用毒品之傾向，遂由同法院以96年度毒聲字第58號裁定
    令入戒治處所施以強制戒治，於民國96年12月18日執行完畢
    釋放，另由臺灣雲林地方法院檢察署檢察官以97年度戒毒偵
    字第2號為不起訴處分確定。復因搶奪案件，由本院以94年
    度訴緝字第57號判處有期徒刑1年2月確定，於95年8月8日縮
    短刑期執行完畢。詎其仍不知悔改，復基於施用第一級毒品
    海洛因及施用第二級毒品甲基安非他命之犯意，於98年7月1
    6日12時許，在高雄市○○區○○街153號，以將海洛因摻水
    置於針筒內注射之方式，施用第一級毒品海洛因1次；另於
    同日9時許，在上開地點，以將甲基安非他命置入玻璃球內
    燒烤之方式，施用第二級毒品甲基安非他命1次。嗣於98年7
    月16日17時15分許，因另涉搶奪案件，為警持拘票至高雄市
    小港區○○街153號拘提，並扣得甲○○所有第一級毒品海
    洛因1包（檢驗前淨重0.104公克、檢驗後淨重0.094公克）
    、預備供施用第一級毒品所用之注射針筒1支、止血帶1條及
    與施用毒品無關之MUCH行動電話1支（ESN：OB63441C號）、
    隨身碟3支、FUJIFILM數位相機1台，並經其同意採尿送驗，
    結果呈嗎啡、可待因、甲基安非他命陽性反應，始悉上情。
二、案經高雄市政府警察局移請台灣高雄地方法院檢察署檢察官
    偵查起訴。
    理  由
一、本案被告甲○○所犯為死刑、無期徒刑、最輕本刑為3年以
    上有期徒刑以外之罪，其於準備程序中就被訴事實為有罪之
    陳述，經本院告知簡式審判程序之旨，並聽取當事人意見後
    ，合議庭認宜進行簡式審判程序，爰依刑事訴訟法第273條
    之1第1項規定，裁定由受命法官獨任進行簡式審判程序，合
    先敘明。
二、前揭事實，業據被告甲○○坦承不諱；又其為警所採尿液經
    送檢驗結果，呈嗎啡、可待因、甲基安非他命之陽性反應，
    有偵辦毒品案尿液採證代碼對照表（檢體編號：L2-36）及
    高雄市立凱旋醫院98年8月5日濫用藥物尿液檢驗報告各1份
    在卷可稽；另扣案之白色粉末1小包，經送鑑驗結果，係第
    一級毒品海洛因（檢驗前淨重0.104公克、檢驗後淨重0.094
    公克），有高雄市立凱旋醫院98年9月1日濫用藥物成品檢驗
    鑑定書1 紙附卷可稽，足認被告自白與事實相符，故本件事
    證明確，被告犯行應堪認定。被告前因施用毒品案件，經臺
    灣雲林地方法院以95年度毒聲字第326 號裁定送觀察、勒戒
    後，認有繼續施用毒品之傾向，遂由同法院以96年度毒聲字
    第58號裁定令入戒治處所施以強制戒治，於民國96年12月18
    日執行完畢釋放，另由臺灣雲林地方法院檢察署檢察官以97
    年度戒毒偵字第2 號為不起訴處分確定，有台灣高等法院被
    告前案紀錄表1 份附卷可參，被告於觀察、勒戒及強制戒治
    執行完畢釋放後，5 年內再犯毒品危害防制條例第10條之施
    用毒品罪，自應依法論科。
三、按海洛因、甲基安非他命分別係毒品危害防制條例第2條第2
    項第1款、第2款所定之第一級毒品與第二級毒品，依法不得
    持有、施用。核被告所為，分別犯毒品危害防制條例第10條
    第1項之施用第一級毒品罪及同條第2項之施用第二級毒品罪
    。其持有毒品海洛因、甲基安非他命之低度行為，應為施用
    之高度行為所吸收，均不另論罪。被告所犯2罪間，犯意各
    別，罪名互異，應分論併罰。又被告前曾犯搶奪案件，經本
    院以94年度訴緝字第57號判處有期徒刑1年2月確定，於95年
    8月8日縮短刑期執行完畢情事，有臺灣高等法院被告前案紀
    錄表1份在卷可查，其於上開有期徒刑執行完畢後5年內，再
    犯本案法定刑均為有期徒刑以上之罪，為累犯，應依刑法第
    47 條 第1 項規定，加重其刑。爰審酌被告前因施用毒品案
    件，經觀察、勒戒及強制戒治後，竟再為本件犯行，足見其
    惡習已深，且戒絕毒癮之意志不堅，未能體悟施用毒品對自
    己、家人造成之傷害及社會之負擔，自屬可議；惟念其施用
    毒品之行為，究屬戕害自己身心，尚未危害他人，反社會性
    程度應屬較低，其於犯後始終坦承犯行，犯罪後態度良好等
    一切情狀，分別量處如主文所示之刑，並定應執行之刑，藉
    資懲戒。
四、扣案白色粉末1包經鑑定係第一級毒品海洛因無訛，有前開
    高雄市立凱旋醫院鑑定書1紙可按。而包裝袋與其上殘留之
    毒品，均已難以分析剝離，應認屬違禁物，爰均依毒品危害
    防制條例第18條第1項前段規定，不問屬於犯人與否，宣告
    沒收銷燬之；至送鑑耗損之海洛因既已滅失，均無庸再予宣
    告沒收銷燬之必要，附此敘明。至扣案之注射針筒1支、止
    血帶1條，均為被告所有預備供犯本案施用第一級毒品犯行
    所用之物，業據被告供陳在卷，應依刑法第38條第1項第2款
    之規定宣告沒收；至同日為警查扣之MUCH行動電話1 支（
    ESN ：OB63441C號）、隨身碟3 支、FUJIFILM數位相機1 台
    ，尚非違禁物，復核與本案無關，故未為沒收之宣告，併此
    敘明。
據上論斷，應依刑事訴訟法第273條之1第1項、第299條第1項前
段，毒品危害防制條例第10條第1項、第2項、第18條第1項前段
，刑法第11條、第47條第1項、第51條第5款、第38條第1項第2款
，判決如主文。
本案經檢察官游淑玟到庭執行職務。
中    華    民    國    98    年    11    月    10    日
                  刑事第十庭  法  官    李代昌
以上正本證明與原本無異。
如不服本判決應於收受判決後10日內向本院提出上訴書狀，並應
敘述具體理由。其未敘述上訴理由者，應於上訴期間屆滿後20日
內向本院補提理由書(均須按他造當事人之人數附繕本)「切勿逕
送上級法院」。
中    華    民    國    98    年    11    月    10    日
                              書記官    黃振祐
附錄本件論罪科刑所犯法條
毒品危害防制條例第10條第1項
施用第一級毒品者，處 6 月以上 5 年以下有期徒刑。
施用第二級毒品者，處 3 年以下有期徒刑。


司法院資訊處製作；財團法人民間司法改革基金會備份。
